臺灣高等法院刑事裁定
109年度抗字第1686號
抗  告  人  
即  受刑人  蔡鑫惟




上列抗告人因詐欺案件，不服臺灣臺北地方法院109年度聲字第
1690號，中華民國109年8月27日裁定（聲請案號：臺灣臺北地方
檢察署109年度執聲字第1357號），提起抗告，本院裁定如下：
    主  文
抗告駁回。
    理  由
一、原裁定意旨略以：抗告人即受刑人（下稱受刑人）蔡鑫惟犯
    詐欺案件，經臺灣士林地方法院、臺灣新北地方法院及原審
    法院各判處拘役如附表所示，均分別確定在案。檢察官聲請
    經核正當，爰依刑事訴訟法第477條第1項，刑法第53條、第
    51條第6款、第41條第1項前段等規定，裁定受刑人應執行拘
    役120日，並諭知易科罰金之折算標等語。
二、抗告意旨略以：其已賠償一全新手機及車資金額，並反省錯
    誤，請求給予機會，撤銷原裁定，更為適當之裁定等語。
三、按裁判確定前犯數罪者，除有刑法第50條第1項但書各款情
    形，應由受刑人請求檢察官聲請定應執行刑外，依第51條規
    定併合處罰之，刑法第50條第1項、第53條分別定有明文。
    又按法律上屬於自由裁量之事項，有其外部性界限及內部性
    界限，並非概無拘束。依據法律之具體規定，法院應在其範
    圍選擇為適當之裁判者，為外部性界限；而法院為裁判時，
    應考量法律之目的，及法律秩序之理念所在者，為內部性界
    限。法院為裁判時，二者均不得有所逾越（最高法院80年台
    非字第473號判例意旨參照）。復按數罪併罰，分別宣告多
    數拘役者，於各刑中之最長期以上，各刑合併之刑期以下，
    定其刑期，但不得逾120日，刑法第51條第6款定有明文。乃
    因刑罰之科處，應以行為人之責任為基礎，考量人之生命有
    限，刑罰對被告造成之痛苦程度，係以刑度增加而生加乘效
    果，而非等比方式增加，如以實質累加方式執行，刑責恐將
    偏重過苛，不符現代刑事政策及刑罰之社會功能，故透過定
    應執行刑程式，採限制加重原則，授權法官綜合斟酌被告犯
    罪行為之不法與罪責程度、各罪彼此間之關聯性（例如數罪
    犯罪時間、空間、各行為所侵害法益之專屬性或同一性、數
    罪對法益侵害之加重效應等）、數罪所反應被告人格特性與
    傾向、對被告施以矯正之必要性等，妥適裁量最終具體應實
    現之刑罰，以符罪責相當之要求。因此，法院於酌定執行刑
    時，應體察法律恤刑之目的，為妥適之裁量，俾符合實質平
    等原則（最高法院105年度台抗字第626號裁定意旨參照）。
四、經查，受刑人因犯如附表所示之罪，先後經法院判處如附表
    所示之刑，分別確定在案，最早確定者為附表編號1所示之
    罪之108年5月8日，附表編號2至10所示之罪則在該裁判確定
    日前所犯等情，有各該刑事判決書、受刑人之前案紀錄表在
    卷可查，經檢察官向最後事實審之原審法院聲請定其應執行
    之刑。就附表所示各罪，其中最長期刑度拘役50日（附表編
    號2），而各罪合併為拘役400日；又附表編號1至2、3至5、
    6至7、8至10所示各罪，分別曾經法院合併定應執行拘役60
    日、120日、80日、40日，總計為拘役300日，是原審因認檢
    察官之聲請為正當，就受刑人所犯如附表所示之罪，於拘役
    50日以上、拘役300日以下，暨不逾刑法第51條第6款但書所
    定拘役120日上限之範圍內，定應執行刑拘役120日乙節，核
    未逾越刑法第51條第6款所定之外部界限及定執行之內部性
    界線。顯見原審已綜合評價受刑人所犯各罪之犯罪類型、罪
    質、犯罪時間、手段、法益侵害程度、行為態樣、犯罪人格
    特質、矯治教化之必要性等情後，適度地減輕刑罰，而相當
    程度地緩和數罪宣告刑合併執行可能產生之不必要嚴苛，並
    無定刑過重或違反比例原則、公平原則及刑法規定數罪合併
    定刑之立法旨趣，已適當地行使其定執行刑裁量權限，無何
    違法或不當之處。抗告意旨空泛以其已賠償被害人損害，請
    求給予機會、重新量刑云云，顯無理由，應予駁回。
據上論斷，應依刑事訴訟法第412條，裁定如主文。　　　 
中　　華　　民　　國　　109 　年　　10　　月　　15　　日
                  刑事第十一庭審判長  法　官  周煙平
                                      法　官  連育群
                                      法　官  陳俞伶
以上正本證明與原本無異。
不得再抗告。
                                      書記官  朱家麒
中　　華　　民　　國　　109 　年　　10　　月　　15　　日
附表： 　
編        號            1          2          3 罪        名  詐欺得利罪  詐欺得利罪 詐欺得利罪 宣   告   刑  拘役20日，如易科罰金以新臺幣1000元折算1日 拘役50日，如易科罰金以新臺幣1000元折算1日 拘役30日(2罪)，如易科罰金以新臺幣1000元折算1日 犯 罪 日 期  107年8月5日 107年10月13日 107年1月31日、107年2月12日 偵查（自訴）機關年度案號  臺灣士林地方檢察署107年度偵字第12195號  臺灣新北地方檢察署108年度偵緝字第131號 臺灣新北地方檢察署107年度偵字第25237號 最後事實審 法    院 臺灣士林地方法院  臺灣新北地方法院 臺灣新北地方法院  案    號 107年度審簡字第1441號 108年度簡字第860號 109年度審簡字第121號  判決日期 108年2月23日  108年2月23日 109年3月4日 確定判決 法    院 臺灣士林地方法院  臺灣新北地方法院 臺灣新北地方法院  案    號 107年度審簡字第1441號 108年度簡字第860號 109年度審簡字第121號  確定日期 108年5月8日  108年6月6日 109年5月5日 可否易科罰金          是        是         是 備        註  臺灣士林地方檢察署108年度執字第2828號 臺灣新北地方檢察署108年度執字第9551號 臺灣新北地方檢察署109年度執字第9062號   編號1至2所示各罪所處之刑，經臺灣新北地方法院以108年度聲字第2906號裁定定應執行拘役60日(已執畢)  編號3至5所示各罪所處之刑已定應執行拘役120日 
編        號            4           5          6 罪        名  詐欺得利罪  詐欺得利罪 詐欺得利罪 宣   告   刑  拘役35日(2罪)，如易科罰金以新臺幣1000元折算1日 拘役40日，如易科罰金以新臺幣1000元折算1日 拘役20日(2罪)，如易科罰金以新臺幣1000元折算1日 犯 罪 日 期  107年4月24日、107年4月27日 107年4月26日 107年9月19日、107年10月9日 偵查（自訴）機關年度案號  臺灣新北地方檢察署107年度偵字第25237號 臺灣新北地方檢察署107年度偵字第25237號 臺灣臺北地方檢察署108年度偵緝字第1418、1419 、1420、1421號 最後事實審 法    院 臺灣新北地方法院  臺灣新北地方法院 臺灣臺北地方法院  案    號 109年度審簡字第121號 109年度審簡字第121號 109年度審簡上字第14號                 判決日期 109年3月4日  109年3月4日 109年5月19日 確定判決 法    院 臺灣新北地方法院  臺灣新北地方法院 臺灣臺北地方法院  案    號 109年度審簡字第121號 109年度審簡字第121號 109年度審簡上字第14號  確定日期 109年5月5日  109年5月5日 109年5月19日 可否易科罰金          是        是         是 備        註  臺灣新北地方檢察署109年度執字第9062號   臺灣臺北地方檢察署109年度執字第4597號   編號3至5所示各罪所處之刑已定應執行拘役120日   編號6至7所示各罪所處之刑已定應執行拘役80日 
編       號           7          8          9           10 罪       名  詐欺得利罪  詐欺得利罪 詐欺得利罪 詐欺得利罪 宣   告  刑  拘役30日(2罪)，如易科罰金以新臺幣1000元折算1日  拘役20日，如易科罰金以新臺幣1000元折算1日 拘役10日，如易科罰金以新臺幣1000元折算1日 拘役30日，如易科罰金以新臺幣1000元折算1日 犯 罪 日 期  107年9月21日、107年12月20日  107年1月21日 107年5月6日 107年5月26日 偵查（自訴）機關年度案號  臺灣臺北地方檢察署108年度偵緝字第1418、 1419、1420、1421號 臺灣臺北地方檢察署107年度偵緝字第1803、 1804號、107年度偵字第22565、22567號  臺灣臺北地方檢察署107年度偵緝字第1803、 1804號、107年度偵字第22565、22567號 臺灣臺北地方檢察署107年度偵緝字第1803、 1804號、107年度偵字第22565、22567號 最後事實審 法    院 臺灣臺北地方法院  臺灣臺北地方法院 臺灣臺北地方法院 臺灣臺北地方法院  案    號 109年度審簡上字第14號 109年度簡字第131號 109年度簡字第131號 109年度簡字第131號  判決日期 109年5月19日  109年2月9日 109年2月9日 109年2月9日 確定判決 法    院 臺灣臺北地方法院  臺灣臺北地方法院 臺灣臺北地方法院 臺灣臺北地方法院  案    號  109年度審簡上字第14號                109年度簡字第131號                109年度簡字第131號                109年度簡字第131號                 確定日期 109年5月19日  109年7月21日 109年7月21日 109年7月21日 可否易科罰金          是         是        是         是 備        註  臺灣臺北地方檢察署109年度執字第4597號  臺灣臺北地方檢察署109年度執字第4421號     編號6至7所示各罪所處之刑已定應執行拘役80日 編號8至10所示各罪所處之刑已定應執行拘役40日